【裁判字號】    95,交聲,188
【裁判日期】    950731
【裁判案由】    聲明異議
【裁判全文】
臺灣高雄地方法院交通事件裁定         95年度交聲字第188號
原處分機關  高雄市政府
異  議  人  甲○○
上列異議人因聲明異議案件，對於高雄市交通局交通事件裁決中
心95年3 月6 日所為之處分（原處分：高市府交裁字第裁32─B0
0000000號），聲明異議，本院裁定如下：
    主  文
原處分有關闖紅燈部分之處分撤銷。
甲○○不罰。
    理  由
一、原處分意旨略以：異議人即受處分人甲○○於民國95年1 月
    8 日21時50分駕駛車牌號碼Y7-115號營業小客車行經高雄市
    ○○路、重慶街口時，因不依規定駛入來車道致肇事及紅燈
    左轉違規，為高雄市政府警察局交通警察大隊第一分隊警員
    舉發，並填製高市警交字第B00000000 舉發違反道路交通管
    理事件通知單，異議人不服，要求裁決，原處分機關爰依道
    路交通管理處罰條例第45條第1 項第3 款與同法第53條第1
    項之規定，以高市府交裁字第裁32-B00000000號裁決書裁處
    異議人：「一、罰緩新台幣三千六百元整，並依第63 條 第
    1 項記違規點數共4 點。罰緩限於95年04月05日前繳納，自
    95年04月06日起加倍罰鍰為新台幣柒仟貳佰元整。... 」云
    云。
二、聲明異議意旨略以：異議人於民國95年1月8日21時50分駕駛
    車牌號碼Y7-115號營業小客車，行經高雄市○○路、重慶街
    口時，因駛入對向車道致肇事，此為異議人所不爭執，詎車
    禍處理小組人員竟斷章取義，僅依號誌燈號顯示為紅燈，即
    認異議人有紅燈左轉之違規行為，並據此開單舉發，異議人
    不服，爰依法就違反道路交通管理處罰條例第53條第1 項駕
    車行經有燈光號誌管制之交岔路口闖紅燈部分提出異議，請
    求撤銷此部分之處分等語。
三、經查：本件異議人於上開時、地，駕駛車牌號碼YH-115 號
    營業小客車，沿九如二路由東往西方向行駛，行經高雄市○
    ○路與重慶街口欲左轉向南行駛之際時，適有蔡佩紜騎乘車
    牌號碼ZHZ-880 號輕型機車沿重慶街南向北直行駛來，因異
    議人未依規定駛入來車道，雙方因而發生擦撞，此為異議人
    所不爭執，並有高雄市政府警察局三民一分局所製作之道路
    事故現場圖、高市警交字第B00000000 號舉發違反交通事件
    通知單各1 紙與高雄市政府警察局交通大隊交通事故談話記
    錄表2 份在卷可稽，惟異議人否認有何闖紅燈之違規行為，
    經查依證人即製發本件舉發違反道路交通管理事件通知單之
    員警陳鴻毅雖到庭證稱：「我們接獲通報有車禍所以才前往
    處理。我們一去，異議人就有跟我們說當時肇事經過，訪談
    時，異議人自己一直跟我們表明說他是紅燈左轉，且他有在
    訪談紀錄上簽名。我到現場之後，就跟異議人確認現場有無
    移動，他說沒有移動，所以我依據現場加以認定」等語，顯
    見處理本件車禍之員警並未現場目睹異議人有闖紅燈之情事
    ，僅聽憑異議人之陳述，佐以事故現場之情況，遽以認定異
    議人有紅燈左轉之違規情形，惟異議人所陳述之所謂紅燈左
    轉與闖紅燈尚有不同，其非不可能係指其在九如二路綠燈時
    即通過停止線等待左轉，惟得左轉時，九如二路之號誌已轉
    換為紅燈非無可能；又遍查卷內相關資料，亦無任何照片或
    其他證據可資證明異議人有闖紅燈之行為，實難單憑舉發員
    警之指述與卷附之通知單等資料即認定異議人確有上述之違
    規行為。從而，原處分機關不查，逕對異議人為前開裁罰，
    難認適法，異議人之異議屬有理由，自應由本院將原處分「
    闖紅燈」部分撤銷，改諭知異議人不罰。
據上論斷，應依道路交通案件處理辦法第20條，裁定如主文。
中    華    民    國    95    年    7     月    31    日
                    交通法庭    法  官  林俊寬
以上正本證明與原本無異。
如不服本裁定應於送達後5日內向本院提出抗告狀。
中    華    民    國    95    年    7     月    31    日
                                書記官  蔡淑貞


司法院資訊處製作；財團法人民間司法改革基金會備份。
